【裁判字號】    91,附民,79
【裁判日期】    920213
【裁判案由】    損害賠償
【裁判全文】
臺灣基隆地方法院刑事附帶民事訴訟判決              九十一年度附民字第七九號
    原      告  甲○○  住基隆.
    被      告  丙○○  男  五.
    被      告  乙○○  男  五.
右當事人間因九十一年度訴字第八五號誣告等案件，經原告提起附帶民事訴訟，本院
判決如左：
    主  文
原告之訴及其假執行之聲請均駁回。
    事  實
一、原告起訴請求判決：被告應連帶給付原告新台幣（下同）二百萬元及自訴狀繕本
    送達翌日起至清償日止按年息百分之五計算之利息，訴訟費用由被告負擔，原告
    願供擔保請准宣告假執行云云，並主張：被告丙○○明知原告並未於八十九年七
    月二十三日在「麗聲卡拉ＯＫ」店內動手毆打渠成傷，竟意圖使原告受刑事處分
    ，於八十九年七月二十四日在基隆巿警察局第二分局信義分駐所製作筆錄時，捏
    造：「在八十九年七月二十二日晚上二十二時許，我在愛三路麗聲卡拉ＯＫ，甲
    ○○喝醉酒，我看大家住同村，所以請他回去，結果他不領情就用拳頭打我，致
    我右眼重傷」之不實事項，向該管司法警察機關誣告原告，被告乙○○於上開糾
    紛發生時在場，明知原告當日僅為自衛而拑制被告丙○○，並未出手毆打丙○○
    ，竟在台灣基隆地方法院檢察署九十年度偵續字第一二號案件中，於九十年四月
    十日檢察官偵訊時結證稱：「當日我和張（丙○○）同桌喝酒，朱某（甲○○）
    以一圓形物體砸張某，張某眼鏡掉在地上，張某在撿，朱某便以手纏住張某脖子
    ，經我勸阻，他才放手離開」之不實證言。案經台灣基隆地方法院檢察署檢察官
    查明後，對被告二人提起公訴。為此，原告依民法第一百八十四條、第一百八十
    五條及第一百九十五條之規定，並依刑事訴訟法第四百八十七條第一項而提起附
    帶民事訴訟，請求被告連帶給付原告新台幣（下同）二百萬元及自訴狀繕本送達
    翌日起至清償日止按年息百分之五計算之利息等語。
二、被告未為任何聲明或陳述，亦未提出任何書狀。
    理  由
一、按刑事訴訟諭知無罪之判決者，應以判決駁回原告之訴，刑事訴訟法第五百零三
    條第一項定有明文。
二、查原告告訴暨告發被告丙○○、乙○○誣告等案件（本院九十一年度訴字第八五
    號），業經本院刑事判決無罪，依照首開說明，原告之訴應予駁回。
三、據上論結，應依刑事訴訟法第五百零三條第一項前段判決如主文。
中      華      民      國      九十二    年      二      月    十三    日
                                  臺灣基隆地方法院刑事第三庭
                                        法  官    王  福  康
右正本證明與原本無異。
如不服本判決，非對於刑事判決有上訴時，不得上訴；其上訴，並應於本判決送達後
十日內，向本院提出上訴狀，敘述上訴之理由，上訴於台灣高等法院，並應按他造當
事人之人數附具繕本。
                                        書記官    李  國  豪
中      華      民      國      九十二    年      二      月    十四    日


司法院資訊處製作；財團法人民間司法改革基金會備份。
